臺灣板橋地方法院刑事判決　　　　　　　 100年度易字第18號
公　訴　人　臺灣板橋地方法院檢察署檢察官
被　　　告　范美雲
上列被告因竊盜案件，經檢察官提起公訴（九十九年度偵字第二
一五五三號），於本院準備程序進行中，被告就被訴之事實為有
罪陳述，經告知被告簡式審判程序之旨，並聽取當事人之意見後
，本院行簡式審判程序，並判決如下：
    主  文
范美雲犯如附表所示之竊盜罪，共十二罪，均累犯，各處拘役柒
日，如易科罰金，均以新臺幣壹仟元折算壹日。應執行拘役捌拾
日，如易科罰金，以新臺幣壹仟元折算壹日。
    事  實
一、范美雲於民國九十一年間因竊盜案件，經臺灣臺北地方法院
    以九十二年度易字第一０七號判處有期徒刑三月確定（第一
    案），於九十三年九月十二日縮刑期滿執行完畢；又於九十
    三年間因竊盜案件，經臺灣臺北地方法院以九十三年度易字
    第一八一號判處有期徒刑五月確定（第二案）；復於九十四
    年間因竊盜案件，經臺灣臺北地方法院以九十三年度易字第
    一四二六號判處有期徒刑三月確定（第三案），以上第二、
    三案經檢察官聲請臺灣臺北地方法院以九十四年度聲字第四
    二二號裁定應執行有期徒刑七月；另於九十三年間因違反動
    產擔保交易法案件，經本院以九十三年度簡字第五九九號判
    處拘役五十日確定（第四案），並與前開第二、三案所定執
    行刑接續自九十三年十二月十二日入監執行，於九十四年八
    月三十日縮刑期滿執行完畢（於本案構成累犯），仍不知悔
    改。
二、其自九十七年八月間起任職臺北縣中和市（現改制為新北市
    中和區○○○路八十七號「湘妮有限公司」（下稱湘妮公司
    ），迄九十八年九月間離職，因此知悉湘妮公司之業務員會
    將貨品、現金等財物，放置在公司車內補貨袋中，並將車輛
    停放在湘妮公司承租供業務員使用，位於中和區○○路三十
    八號「綠大郡社區」大樓地下停車場內，認有機可乘。竟意
    圖為自己不法之所有，自九十七年十一月二十一日起至九十
    九年四月十日止期間，於附表所示編號一至編號十二之時地
    ，利用自備鑰匙開啟湘妮公司業務員林美嫣等人停放在上開
    地下三樓停車場之汽車，竊取車內放置如附表所示之財物共
    十一次得手。
三、范美雲又意圖為自己不法之所有，於附表編號十二所示之九
    十九年七月十一日二十一時十五分許，在上址地下三樓第３
    ３號停車格，利用李沛潔名義７００２－ＥＢ號自用小貨車
    停放該處，無人看守之機會，以同一手法，竊取使用人李秋
    玉放置在車上之ＬＹＣＲＡ牌女性平口內褲二十六件（價值
    新臺幣二千六百元），得手後藏放在自備袋子內，準備離去
    之際，為綠大郡社區保全人員陳聯富發現情況有異，上前查
    問，范美雲謊稱係湘妮公司員工，並留下身分證件後以未帶
    公司證件推託趁隙逃逸。嗣於翌（十二）日十七時四十分許
    ，范美雲前往上址停車場守衛室欲取回身分證時，經陳聯富
    報警處理，經警在范美雲騎乘之ＣＨＶ－九二七號重機車置
    物箱內，扣得如附表編號十二所示竊得財物，而查悉上情。
四、案經新北市政府（改制前為臺北縣政府）警察局中和第二分
    局報請臺灣板橋地方法院檢察署檢察官偵查起訴；范美雲於
    本院準備期日中就被訴事實為有罪陳述，本院行簡式審判程
    序。
    理  由
一、按除被告所犯為死刑、無期徒刑、最輕本刑為三年以上有期
    徒刑之罪或高等法院管轄第一審案件者外，於第一次審判期
    日前之準備程序進行中，被告先就被訴事實為有罪之陳述時
    ，審判長得告知被告簡式審判程序之旨，並聽取當事人、代
    理人、辯護人及輔佐人之意見後，裁定進行簡式審判程序，
    刑事訴訟法第二百七十三條之一第一項定有明文。經核本件
    被告所犯係死刑、無期徒刑、最輕本刑為三年以上有期徒刑
    以外之罪，其於準備程序中就被訴事實為有罪之陳述，經法
    官告知簡式審判程序之旨，並聽取公訴人及被告之意見後，
    本院行簡式審判程序，合先敘明。
二、訊據被告范美雲對於上揭時地，竊取如附表所示林美嫣等人
    財物共十二件之犯罪事實，於本院審理中坦承不諱，核與被
    害人林美嫣、李春燕、熬金美、蘇麗美、紀育玲、林淑貞、
    洪燕平、李秋玉等人，及證人陳聯富在警詢中證述之情節相
    符，並有贓物認領保管收據一紙及監視器翻拍照片十張在卷
    可稽，是被告上開犯罪之自白核與事實相符。本案事證明確
    ，被告犯行洵堪認定，應依法論科。
三、查大樓與地下停車場間，由於使用目的不同，建物構造形體
    因而有別，兩者各專有其出入口，以分別人車之進出，且地
    下室停車場可獨立出售或出租與居住大樓以外之第三人所有
    、使用或收益，足見大樓與地下室停車場為可區分之建築物
    ，與公寓之樓梯間可認係公寓住宅之一部分有間，是大樓之
    地下室停車場，係一獨立之建築物，司法院刑事廳八十二年
    三月三十日（八二）廳刑一字第０五二八三號函復臺灣高等
    法院研究意見，亦同此見解。本件被告所侵入之臺北縣中和
    市（現改制為新北市中和區○○○路三十八號地下室停車場
    ，係有獨立出入車道，且專供停放車輛之處所，並非住宅或
    屬有人居住之建築物，業據被告陳明在卷，故核被告所為，
    應成立刑法第三百二十條第一項之普通竊盜罪。又被告有事
    實欄所述之前科，於九十四年八月三十日縮短刑期執行完畢
    ，有臺灣高等法院被告全國刑案紀錄表存卷可憑，其於刑之
    執行完畢後五年內，故意再犯如附表所示有期徒刑以上之刑
    之案件，均為累犯，應各依刑法第四十七條第一項之規定加
    重其刑。被告所為如附表之十二次竊盜犯行，犯意個別，行
    為互殊，應分論併罰。爰審酌被告犯罪之動機、目的、手段
    ，所竊財物數額不多，價值不大，犯罪所生之危害，尚未與
    各被害人達成和解，賠償所受之損害，及犯罪後坦承犯行之
    態度等一切情狀，分別量處如主文所示之刑及易科罰金之折
    算標準，並定其應執行之刑及易科罰金之折算標準，以資懲
    儆。
據上論斷，應依刑事訴訟法第二百七十三條之一第一項、第二百
九十九條第一項前段，刑法第三百二十條第一項、第四十七條第
一項、第四十一條第一項前段、第五十一條第六款，刑法施行法
第一條之一第一項、第二項前段，判決如主文。
本案經檢察官李超偉到庭執行職務。
中    華    民    國   100    年    4     月    7     日
                        刑事第一庭  法  官  鄭水銓
以上正本證明與原本無異。
如不服本判決應於收受判決後十日內向本院提出上訴書狀，並應
敘述具體理由。其未敘述上訴理由者，應於上訴期間屆滿後二十
日內向本院補提理由書（均須按他造當事人之人數附繕本）「切
勿逕送上級法院」。
                                    書記官  洪紹甄
中    華    民    國   100    年    4     月    11    日
附論本案論罪科刑法條全文：
刑法第三百二十條
意圖為自己或第三人不法之所有，而竊取他人之動產者，為竊盜
罪，處五年以下有期徒刑、拘役或五百元以下罰金。
意圖為自己或第三人不法之利益，而竊佔他人之不動產者，依前
項之規定處斷。
前二項之未遂犯罰之。
附  表：
┌─┬───┬────┬───┬────┬─────┐
│編│被害人│ 時  間 │停車格│ 車  號 │ 竊得財物 │
│號│      │        │編號  │        │          │
├─┼───┼────┼───┼────┼─────┤
│ 1│林美嫣│97年11月│B3-73 │1238-EN │現金新臺幣│
│  │      │21日19時│      │（李沛潔│（下同）  │
│  │      │許      │      │所有）  │5,000元   │
├─┼───┼────┼───┼────┼─────┤
│ 2│林美嫣│97年11月│B3-73 │1915-6D │現金5,000 │
│  │      │23日19時│      │（李沛潔│元        │
│  │      │許      │      │所有）  │          │
├─┼───┼────┼───┼────┼─────┤
│ 3│李春燕│98年10月│B3-35 │5001-QA │現金5,000 │
│  │      │2日19時 │      │（曹宏勝│元        │
│  │      │許      │      │）      │          │
├─┼───┼────┼───┼────┼─────┤
│ 4│李春燕│98年11月│B3-35 │5001-QA │現金900元 │
│  │      │間某日  │      │（曹宏勝│          │
│  │      │        │      │）      │          │
├─┼───┼────┼───┼────┼─────┤
│ 5│熬金美│99年1月8│B3-33 │7002-EB │現金500元 │
│  │      │日19時許│      │（李沛潔│          │
│  │      │        │      │）      │          │
├─┼───┼────┼───┼────┼─────┤
│ 6│蘇麗美│99年1月2│B3-41 │1915-6D │現金5,000 │
│  │      │6日5時許│      │（曹宏勝│元        │
│  │      │        │      │）      │          │
├─┼───┼────┼───┼────┼─────┤
│ 7│紀育玲│99年1月2│B3-38 │1451-DQ │現金5,000 │
│  │      │6日8時許│      │（曹宏勝│元        │
│  │      │        │      │）      │          │
├─┼───┼────┼───┼────┼─────┤
│ 8│林淑貞│99年1月2│B3-39 │4779-DS │現金7,000 │
│  │      │9日19時 │      │（曹宏勝│元        │
│  │      │許      │      │）      │          │
├─┼───┼────┼───┼────┼─────┤
│ 9│熬金美│99年2月1│B3-33 │7002-EB │現金200元 │
│  │      │0日19時 │      │（李沛潔│          │
│  │      │許      │      │）      │          │
├─┼───┼────┼───┼────┼─────┤
│  │洪燕平│99年4月1│B3-79 │6920-DX │洪燕平管領│
│10│      │0日5時許│      │（曹宏勝│之內衣貨品│
│  │      │        │      │）      │（價值約10│
│  │      │        │      │        │,000元）  │
├─┼───┼────┼───┼────┼─────┤
│  │李春燕│99年4月1│B3-38 │5001-QA │現金300元 │
│11│      │0日19時 │      │（曹宏勝│          │
│  │      │許      │      │）      │          │
├─┼───┼────┼───┼────┼─────┤
│  │李秋玉│99年7月 │B3-33 │7002-EB │李秋玉管領│
│12│      │11日21時│      │（李沛潔│之LYCRA牌 │
│  │      │15分許  │      │）      │女性平口內│
│  │      │        │      │        │褲26件（價│
│  │      │        │      │        │值約2,600 │
│  │      │        │      │        │元）      │
└─┴───┴────┴───┴────┴─────┘